臺灣士林地方法院刑事判決
110年度審簡上字第32號
上  訴  人
即  被  告  黃柏睿
選任辯護人  賴建豪律師（法律扶助律師）



上列上訴人即被告因妨害自由案件，不服本院士林簡易庭中華民
國110年4月20日110年度士簡字第193號第一審簡易判決（聲請簡
易判決處刑案號：110年度偵字第4408號），提起上訴，本院管
轄之第二審合議庭判決如下：
    主  文
上訴駁回。
黃柏睿緩刑貳年。
    事實及理由
一、本件資以認定事實之被告黃柏睿以外之人於審判外之供述證
    據，檢察官、被告及辯護人於審判中均不爭執證據能力（見
    本院卷第92至95頁），本院審酌上開證據作成時之情況，無
    不當取供或違反自由意志而陳述等情形，且均與本案待證事
    實具有關聯性，認為以之作為本案之證據乃屬適當；又所有
    援用之非供述證據亦無證據證明係公務員違背法定程序所取
    得，自均有證據能力。
二、本案經本院審理結果，認原審以被告黃柏睿係犯刑法第305
    條之恐嚇危害安全罪，判處拘役50日，如易科罰金，以新臺
    幣1,000元折算1日；並就扣案被告所有供為本案犯罪所用之
    玩具槍（含彈匣1個）1把，依刑法第38條第2項之規定，為
    沒收之宣告，其認事用法及量刑均無違誤，應予維持，爰逕
    引用原判決及其附件即檢察官聲請簡易判決處刑書所記載之
    事實、證據及理由（如附件），證據部分並補充：⒈扣案之
    玩具槍（含彈匣1個）1把；⒉臺北市政府警察局110年北市鑑
    槍字第110004號鑑定書（見原審卷第16、17頁)。
三、被告黃柏睿上訴意旨略謂：被告全部坦承犯行，惟被告為中
    度身心障礙患者，患有情感性精神疾病、智能偏低，現經被
    告母親嚴格管教，應無再犯之虞；又被告係低收入戶，生活
    困苦，實無力負擔本案易刑之罰金，乃求為緩刑之宣告等語
    。
四、經查：
  ㈠被告黃柏睿上訴意旨對於檢察官起訴之犯罪事實並不爭執，
    且就原審量處之刑度亦無不服（見本院卷第5、8、92頁），
    僅表示因係精神障礙者，經管教後應無再犯之虞，且為低收
    入戶，無力負擔易刑之罰金，求為緩刑之宣告等語，應認其
    並未具體指摘原判決有何違誤或不當之處，其上訴自無理由
    ，固應駁回。
  ㈡惟按刑法第74條第1項明定：受2年以下有期徒刑、拘役或罰
    金之宣告，而有下列情形之一，認以暫不執行為適當者，得
    宣告2年以上5年以下之緩刑，其期間自裁判確定之日起算：
    ⒈未曾因故意犯罪受有期徒刑以上刑之宣告者。⒉前因故意犯
    罪受有期徒刑以上刑之宣告，執行完畢或赦免後，5年以內
    未曾因故意犯罪受有期徒刑以上刑之宣告者。又緩刑宣告，
    本質上無異恩赦，雖具消滅刑罰權效果，惟立法意旨乃在藉
    由刑之執行猶豫，給予被告自新之機會，以避免短期自由刑
    之流弊（未及發揮刑罰執行效果，然受刑人已感染其他惡習
    ，失輕犯者遷善機會），是否宣告緩刑，屬實體法上賦予法
    院得為自由裁量之事項，自應就行為人是否適具緩刑情狀，
    於裁判時本於一般法律原則綜合裁量（最高法院91年度台上
    字第5295號判決參照），是其緩刑情狀之取捨，自應以「裁
    判時」情狀為要。
  ㈢本件被告前未曾因故意犯罪受有期徒刑以上刑之宣告，此有
    臺灣高等法院被告前案紀錄表附卷可按，而被告於案發後即
    與被害人胡立恆成立調解，被害人表示原諒且不追究被告本
    案民刑事責任，有經本院核定之臺北市○○區○○○○○000○○○○○0
    0號調解書（見本院卷第15頁）、本院公務電話記錄（見本
    院卷第56-1頁）存卷為憑，又參酌被告為低收入戶且係中度
    身心障礙者，患有情感性精神疾病及智能偏低，亦有臺北市
    內湖區公所109年度低收入戶及中低收入戶總清查結果通知
    書（見本院卷第21頁）、中華民國身心障礙證明（見本院卷
    第17、18頁）及三軍總醫院松山分院附設民眾診療服務處診
    斷證明書（見本院卷第19頁）等件在卷可稽，併衡諸被告於
    本案歷警、偵，迄本院審理，始終坦承犯行，並書立悔過書
    表達懺悔（見本院卷第13頁），確見有深刻之反省悔悟，其
    經此偵審程序及科刑宣告之教訓後，當知警惕而無再犯之虞
    ，本院因認原審所宣告之刑以暫不執行為適當，爰依刑法第
    74條第1項第1款規定宣告緩刑2年，用啟自新，以勵來茲。
據上論結，應依刑事訴訟法第455條之1第1項、第3項、第368條
、第373條，刑法74條第1項第1款，判決如主文。
本案經檢察官林士淳聲請以簡易判決處刑，檢察官蔡元仕到庭執
行職務。
中　　華　　民　　國　 110　　年　　11　　月　　10　　日
                  刑事第九庭審判長法  官  李育仁
                                  法  官  陳秀慧
                                  法  官  李冠宜
以上正本證明與原本無異。
本件不得上訴。
                                  書記官  杜依玹
中　　華　　民　　國　　110 　年　　11　　月　　15　　日